臺灣高等法院高雄分院刑事判決　　　　 95年度上易字第828號
上　訴　人
即　被　告　乙○○
上列上訴人因竊盜案件，不服臺灣屏東地方法院95年度易字第5
03號中華民國95年9月27日第一審判決（起訴案號：臺灣屏東地
方法院檢察署95年度偵字第3123號），提起上訴，本院判決如下
：
    主  文
上訴駁回。
乙○○緩刑貳年，緩刑期內付保護管束。
    事實及理由
一、本案經本院審理結果，認第一審判決認事用法及量刑均無不
    當，應予維持，除將第一審判決書第3頁倒數第3、4 行更正
    為「自應逕依修正後刑法第28條規定論以共同正犯」，並將
    第4頁第6行「於少年時期曾有多次竊盜非行，有臺灣高等法
    院被告前案紀錄表可參，素行非佳」刪除之外，餘均引用第
    一審判決書記載之事實、證據及理由（如附件）。
二、上訴人即被告乙○○（下稱被告）上訴意旨雖以：伊確實未
    與莊明忠共同竊盜，因莊明忠與伊妹妹交往鬧得不愉快，莊
    明忠懷恨在心才誣指伊共同竊盜云云。惟查：被告與莊明忠
    之間並無糾紛，但莊明忠與被告之妹有感情糾紛，被告之妹
    曾離家出走，後來在莊明忠住處找到，本來被告家人要告莊
    明忠，後來和解了，這件事情發生在民國94年底等情，業據
    被告所傳訊之證人丙○○到院結證明確（見本院卷第35頁 ）
    。縱認莊明忠與被告妹妹之間有感情糾紛，致被告與莊明忠
    互有嫌隙，惟此事係發生於94年底，而本件竊盜案則係發生
    於93年10月5日，且於94年4月13日為警查獲，莊明忠早於94
    年4 月13日之警詢筆錄中即已指訴被告之竊盜犯行，斯時莊
    明忠尚未與被告妹妹發生感情糾紛，足見莊明忠與被告妹妹
    感情糾紛之事（時間點在後），與莊明忠指訴被告竊盜之事
    （時間點在前），純係毫不相干之兩回事，被告辯稱莊明忠
    因與伊妹妹有感情糾紛，因而懷恨在心，才誣指伊共同竊盜
    云云，顯係圖飾卸責之詞，不足採取。被告上訴意旨仍執前
    詞否認犯罪，指摘原判決不當，為無理由，應予駁回。至被
    告雖聲請傳訊證人甲○○，欲證明其無竊盜犯行，惟被告自
    承案發當晚伊原本與甲○○及莊明忠一起到旗山夜市逛街，
    嗣伊中途離開去載另一友人，待伊回到夜市時已未見到莊明
    忠及甲○○，當天伊與甲○○並未始終在一起等語（見本院
    卷第37頁），案發當天被告與甲○○既未始終在一起，則甲
    ○○對於被告是否未竊取機車，即無從為有利之證述，職是
    ，本院認被告聲請傳訊甲○○，尚無必要，併予敘明。
三、被告未曾受有期徒刑以上刑之宣告，有臺灣高等法院被告前
    案紀錄表1 份在卷可憑，其經此偵審程序，應知所警惕，諒
    無再犯之虞，本院因認對其所處之刑以暫不執行為當，爰參
    照最高法院95年5月23日第8次刑事庭會議決議，逕依修正後
    刑法第74條第1項第1款之規定，予以宣告緩刑2 年，以勵自
    新；並認被告有觀察輔導及再教育之必要，爰諭知於緩刑期
　　間付保護管束。
四、據上論結，應依刑事訴訟法第368 條、第373 條，刑法第74
    條第1 項第1 款、第93條第1 項，判決如主文。
本案經檢察官沈紹嘉到庭執行職務。
中　　華　　民　　國　　96　　年　　1　　月　　19　　日
                  刑事第七庭  審判長法  官 莊飛宗
                                    法  官 黃憲文
                                    法  官 孫啟強
以上正本證明與原本無異。
本件不得上訴
中　　華　　民　　國　　96　　年　　1　　月　　19　　日
　　　　　　　　　　　　　　　　　　書記官 黃富美
附錄本判決論罪科刑法條：
刑法第321條：
犯竊盜罪而有左列情形之一者，處6月以上、5年以下有期徒刑：
一  於夜間侵入住宅或有人居住之建築物、船艦或隱匿其內而犯
    之者。
二  毀越門扇、牆垣或其他安全設備而犯之者。
三  攜帶兇器而犯之者。
四  結夥三人以上而犯之者。
五  乘火災、水災或其他災害之際而犯之者。
六  在車站或埠頭而犯之者。
前項之未遂犯罰之。
附件：臺灣屏東地方法院95年度易字第503號刑事判決
